【裁判字號】    99,交訴,4
【裁判日期】    990331
【裁判案由】    公共危險等
【裁判全文】
臺灣彰化地方法院刑事判決               99年度交訴字第4號
公  訴  人  臺灣彰化地方法院檢察署檢察官
被      告  己○○
            戊○○
上列被告等因公共危險等案件，經檢察官提起公訴（98年度偵緝
字第306 號、98年度調偵字第443 號），本院判決如下：
    主  文
己○○犯肇事致人傷害逃逸罪，累犯，處有期徒刑拾月。
戊○○犯頂替罪，處有期徒刑月，如易科罰金，以新臺幣壹仟
元折算壹日。
    犯罪事實
一、己○○曾因幫助施用之違反毒品危害防制條例案件，經本院
    於民國91年3 月29日以89年度訴字第287 號判處有期徒刑6
    月確定。復因幫助販賣之違反毒品危害防制條例案件，經本
    院以上開案號判處有期徒刑4 年，並經臺灣高等法院臺中分
    院於91年9 月30日以91年度上訴字第1028號、最高法院於92
    年2 月13日以92年度臺上字第625 號判決上訴駁回而告確定
    。又因違反毒品危害防制條例案件，經臺灣板橋地方法院於
    92年7 月29日以92年度訴緝字第109 號判處有期徒刑7 月確
    定。上開第一案、第三案嗣經減刑為有期徒刑3 月、3 月15
    日，並與第二案經臺灣板橋地方法院以96年度聲字第2740號
    裁定定應執行刑有期徒刑4 年6 月確定在案，於96年4 月19
    日縮短刑期假釋出監，假釋期間並付保護管束，97年1 月23
    日（起訴書誤載為97年5 月6 日）縮刑期滿未經撤銷假釋而
    視為執行完畢，詎其竟不知悔改，於97年4 月12日上午11時
    40分許，駕駛不知情之戊○○所有屬動力交通工具之車牌號
    碼H4-2498 號自用小客車，沿彰化縣彰化市○○路由北往南
    行駛，行經彰化市○○路與華山路顯示紅燈號誌之交岔路口
    時，原應注意汽車行駛至交岔路口，其行進、轉彎，應遵守
    燈光號誌，而依當時天候晴、日間自然光線、路面無缺陷及
    無障礙物、視距良好等情，復無不能注意之情事，竟未遵守
    燈光號誌，違規左轉華山路，適乙○○騎乘車牌號碼7GG-15
    5 號重型機車，附載康承澔沿彰化市○○路由東往西方向行
    駛，行經上開顯示綠燈號誌之交岔路口欲左轉民生南路，二
    人見狀均不及閃避，己○○駕駛之自用小客車左側車身與乙○○騎乘機車之前車頭發生碰撞，致乙○○、康承澔人車倒
    地，乙○○受有膝及小腿挫傷、踝扭挫傷等傷害（乙○○過
    失傷害部分，業據乙○○撤回告訴，而經臺灣彰化地方法院
    檢察署檢察官以98年度偵緝字第306 號為不起訴處分確定）
    ，康承澔則受有右眼瞼撕裂傷等傷害（康承澔過失傷害部分
    未經告訴）。詎己○○明知其駕車肇事致乙○○、乙○○受
    傷害，竟基於肇事逃逸之犯意，未下車救護，亦未報警處理
    或採取救護及其他必要措施，仍逕行駕車逃逸，幸甲○○騎
    乘機車沿彰化市○○路由東往西方向行駛，行經上開交岔路
    口，見己○○肇事後未下車救護反逕行逃逸，隨即熱心奮勇
    騎車追趕，終於彰化市○○路與曉陽路交岔路口欄獲因紅燈
    暫停之己○○並告知己○○肇事，惟己○○經甲○○告知肇
    事後見甲○○立即返回前述肇事現場，即駕車揚長離去。
二、戊○○知悉己○○有駕車過失傷害人而肇事逃逸之情事，因
    與己○○曾為男女朋友關係，乃欲脫免己○○罪責，竟意圖
    使己○○隱避前揭肇事逃逸犯行，明知其非於97年4 月12日
    上午11時40分許，駕駛車牌號碼H4-2498 號自用小客車肇事
    逃逸之人，竟於97年4 月15日下午5 時14分許，在彰化縣警
    察局交通警察隊彰化分局員警調查前揭交通事故肇事逃逸嫌
    疑人時，意圖使己○○隱避上揭犯行，出面頂替向承辦員警
    表示交通事故發生當時係由其本人駕駛上揭自用小客車，而
    頂替己○○。
三、嗣經警經目擊證人甲○○告知獲知己○○駕駛自用小客車之
    車牌號碼，復經甲○○於97年4 月15日下午2 時許，至彰化
    縣警察局交通警察隊彰化分局製作筆錄指認係己○○駕車肇
    事逃逸，始偵知上情。
四、案經彰化縣警察局彰化分局報告臺灣彰化地方法院檢察署檢
    察官偵查起訴。
    理  由
壹、證據能力部分：
    按被告以外之人於審判外之言詞或書面陳述，除法律有規定
    者外，不得作為證據，刑事訴訟法第159 條固定有明文，惟
    被告以外之人於審判外之陳述，雖不符同法第159 條之1 至
    之4 規定，而經當事人於審判程序同意作為證據，法院審酌
    該言詞陳述或書面陳述作成時之情況，認為適當者，亦得為
    證據；又當事人、代理人或辯護人於法院調查證據時，知有
    第159 條第1 項不得為證據之情形，而未於言詞辯論終結前
    聲明異議者，視為有前項之同意，同法第159 條之5 亦定有
    明文。查本判決所引用之下列各項證據方法之證據能力，被
    告己○○、戊○○及檢察官於本院準備程序及審理時均表示
    無意見，且於本院審理中調查證據時，知有刑事訴訟法第15
    9 條第1 項不得為證據之情形，亦未於言詞辯論終結前聲明
    異議，且本院審酌該等證據作成之客觀情況均無不當，並無
    不宜作為證據之情事，依刑事訴訟法第159 條之5 之規定，
    認均具有證據能力，先予敘明。
貳、認定事實所憑證據及理由：
一、訊據被告己○○矢口否認有何上開駕車肇事逃逸之犯行，並
    辯稱：97年4 月12日案發當日伊一個人在彰化縣伸港鄉顧鴿
    子，伊並未駕駛被告戊○○所有車牌號碼H4- 2498號自用小
    客車，行經彰化縣彰化市○○路與華山路口云云；被告戊○○則矢口否認有何頂替之犯行，並辯稱：97年4 月12日係伊
    駕駛伊所有車牌號碼H4- 2498號自用小客車，行經彰化縣彰
    化市○○路與華山路口，與被害人乙○○發生交通事故云云
    。
二、經查：
（一）97年4 月12日上午11時40分許，被害人乙○○騎乘車牌號
      碼7GG- 155號重型機車，附載康承澔沿彰化市○○路由東
      往西方向行駛，行經彰化縣彰化市○○路與民生路顯示綠
      燈號誌之交岔路口欲左轉民生南路時，遭沿彰化縣彰化市
      ○○路由北往南行駛至上述交岔路口左轉華山路之車牌號
      碼不詳自用小客車左側車身與被害人乙○○所騎乘機車之
      前車頭發生碰撞，致被害人乙○○、康承澔人車倒地，被
      害人乙○○受有膝及小腿挫傷、踝扭挫傷等傷害，康承澔
      則受有右眼瞼撕裂傷等傷害，駕駛該自用小客車之人肇事
      後未下車查看即駕車逃逸之事實，業據證人乙○○於警詢
      證稱：伊於97年4 月12日11時40分許，騎乘車牌號碼7GG-
      155 號重型機車附載姪子康承澔，在彰化市○○路與民生
      路口好樂迪KTV 前，沿華山路欲左轉民生南路，突然發現
      警方告知之車牌號碼H4-2498 自用小客車沿民生路欲左轉
      華山路口，致發生碰撞，伊與康承澔人車倒地受傷，伊機
      車撞擊部位係機車偏左側前車頭，伊受有左臂瘀青、雙膝
      與腳踝瘀青紅腫之傷害，伊姪子康承澔則受有右眼瞼撕裂
      傷之傷害。對方於肇事後沒有報警，也沒有採取救護措施
      ，也沒有留在肇事現場等待警方到達處理，對方肇事逃逸
      ，當時伊不知對方駕駛人及車牌號碼之資料，係經由警方
      告知後伊才知道，當時天候、路況及視線正常，華山路東
      西向為綠燈等語（詳警詢卷宗第3 頁至第4 頁）；於偵訊
      中結證稱：伊於97年4 月12日早上11點左右，在彰化市○○路與民生路口發生交通事故，當天伊騎機車載姪子，綠
      燈要左轉民生南路，進入路口從民生路那邊有一台車子開
      很快要左轉華山路，就撞倒了，伊跟姪子就倒地，對方沒
      有停車，伊姪子有流血，後面的兩位機車騎士有幫伊追車
      子，當天伊機車車頭及左前方的塑膠部分碰到對方，沒有
      看到對方駕駛是男或女，對方車上有幾人也沒有看到等語
      （詳偵查卷宗第24頁）；於本院審理時具結證述：伊於97
      年4 月12日上午11時40分許，騎乘車牌號碼7GG-155 號機
      車，在彰化市○○路與民生路口發生交通事故，當時機車
      前方有伊小姪子，伊在華山路等紅綠燈要左轉民生南路，
      當綠燈後，伊慢慢加速要往前行駛的時候，有一部深色車
      子，突然在伊前方，伊煞車不住，就撞上了，機車就向右
      倒地，伊與小姪子倒地受傷，肇事車輛與伊擦撞後，就左
      轉華山路離開，伊是撞到車子左邊的中間，車子離開之後
      ，沒有再回來過，發生交通事故後，也沒有回來現場說撞
      到伊，駕駛是男是女伊不知，因伊跌倒了，車子裡面有多
      少人，伊也看不到，後來肇事的車牌號碼，是甲○○跟警
      察說的等語在卷（詳本院99年3 月23日審判筆錄第7 頁至
      第8 頁）。
（二）確係被告己○○駕駛被告戊○○所有車牌號碼H4- 2498號
      自用小客車，行經上開交岔路口肇事致被害人乙○○、康
      承澔受傷，被告己○○肇事後未下車查看即駕車逃逸之事
      實，復據目擊證人甲○○迭於警詢中證稱：伊於97年4 月
      12日11時40分許，在彰化市○○路與華山路口目擊交通事
      故，看見機車倒地，該自小客車在機車旁邊，當時伊騎乘
      機車沿華山路由東向西行駛行經華山路好樂迪KTV 前，距
      離肇事現場約7 公尺，發現一部自小客車車牌號碼H4-249
      8 號與一部機車車牌號碼7GG-155 號發生交通事故後，該
      自小客車欲停在路旁，但並未停止即加速離開現場，由華
      山路右轉中山路往南方向行駛，伊立即尾隨該自小客車至
      中山路與曉陽路口，叫他下車並搖下車窗告知他發生交通
      事故，要去車禍現場處理，車牌號碼H4-2498 自小客車駕
      駛人即警方所提供照片之被告己○○，該車駕駛人沒有報
      警處理，沒有救護傷患，也沒有留在現場等候警方處理等
      語（詳警詢卷宗第5 頁至第6 頁）；於偵訊中證述：伊於
      97年4 月12日早上11點40分左右，有看到交通事故，當時
      伊從彰化市○○路要右轉華山路，到好樂迪門口，看到左
      手邊，有1 台車子與機車有擦撞，看到機車上女孩子載一
      個小孩，那個女孩子在呼叫，伊騎過去時那台車子好像要
      停不停往道路邊緣偏一下，結果還是跑掉，伊就去追那台
      車，在中山路及曉陽路的路口紅綠燈有追到，伊敲副駕駛
      座玻璃，並向駕駛說你撞到人，對方點頭，伊以為對方會
      處理就走了，駕駛是男生伊確定，在警局作筆錄時，警察
      有讓伊指認男生照片，伊確定指認人就是開車的人等語（
      詳偵查卷宗第19頁至第20頁）；於本院審理時證稱：97年
      4 月12日上午11時40分左右，伊有行經彰化市○○路與華
      山路口，伊有看到機車、汽車事故在現場，伊看到的時候
      ，機車已經倒地，旁邊有自小客車停在那裡，伊從華山路
      那邊騎機車過來看到，過去之後，伊看到自小客車往前開
      了一點，好像要停下來，最後沒有停下來就開走，伊就尾
      隨在後，到曉陽路、中山路口時，因為紅燈，伊就追上他
      ，伊敲自小客車副駕駛座的玻璃，玻璃搖下來，伊跟駕駛
      面對面，伊請駕駛回去處理，駕駛就是庭上的被告己○○
      ，因為伊有跟駕駛面對面，所以伊確認，伊跟被告己○○
      講完後伊又回去現場，伊看到肇事的自小客車就是那天停
      放在警局被扣押的那輛自小客車，伊當時只有看到駕駛，
      當時沒有印象副駕駛座有沒有人，伊只是專心看駕駛，肇
      事自小客車的車牌號碼是伊告訴被害人的等語（詳本院99
      年3 月23日審判筆錄第5 頁至第6 頁），而據證人甲○○
      上開所述：因為伊有跟駕駛面對面，所以伊確認等語，既
      證人甲○○與肇事車輛之駕駛曾面對面交談，則證人應無
      誤認之可能。再證人甲○○與被告己○○、戊○○及被害
      人乙○○均不相識，業據證人甲○○、乙○○、被告己○○、戊○○一致陳明在卷（詳本院99年3 月23日審判筆錄
      第6 頁、第8 頁、第15頁、第16頁），則證人甲○○當無
      甘冒偽證重罪之處罰，為維護被害人乙○○而設詞誣陷被
      告己○○之理及動機存在。況證人甲○○上開警偵訊及本
      院審理時所為之證述，均屬一致而無歧異，亦無瑕疵存在
      ，且車牌號碼H4-2498 號自用小客車於案發當日之97年4
      月12日中午12時確曾行經上開交岔路口，亦有路口監視器
      攝影機拍攝之照片1 幀在卷可稽（詳警詢卷宗第14頁），
      基上，證人甲○○上開肇事車輛車牌號碼為H4- 2498號，
      駕駛者係被告己○○之證詞，應屬真實可信。
（三）再據被告戊○○於警詢中本供稱：伊於97年4 月12日11時
      許，駕駛車牌號碼H4-2498 自小客車有行經彰化市○○路
      與華山路口，沒有跟任何車輛擦撞云云（詳警詢卷宗第1
      頁反面），嗣於偵訊中經檢察官詢問是否於97年4 月12日
      11時近12時許，駕駛車牌號碼H4-2498 自小客車行經彰化
      市○○路與華山路口時，被告戊○○改稱：應該是97年4
      月8 日經過該路口云云（詳偵查卷宗第27頁），就其究係
      於97年4 月12日11時40分許或係97年4 月8 日，駕駛車牌
      號碼H4-2498 自小客車行經彰化市○○路與華山路口，其
      供述前後已有所不一而不可遽信。另被告己○○於98年5
      月13日經警緝獲解送臺灣彰化地方法院檢察署檢察官訊問
      時，經檢察官訊問97年4 月12日有無跟被告戊○○在一起
      時，被告己○○竟主動供稱：當時沒有發生交通事故，如
      果伊開車有擦撞到別人伊會停下來等語（詳偵緝卷宗第16
      頁），衡情，檢察官僅訊問被告己○○於97年4 月12日有
      無跟被告戊○○在一起而已，被告己○○亦應僅對檢察官
      訊問之問題回答，而檢察官並未訊問上述自用小客車是否
      被告己○○駕駛，倘肇事車輛非被告己○○駕駛，被告己○○何需於檢察官未訊問前，即先予說明當時未發生交通
      事故之理？執此，亦可見被告己○○心急情虛之處。再97
      年4 月間，被告己○○確曾找過被告戊○○一節，為被告
      己○○、戊○○一致是承（詳偵查卷宗第28頁、本院99年
      3 月23日審判筆錄第17頁），而就被告己○○找被告戊○○之原因為何，被告己○○陳稱因卡之問題（詳本院99年
      3 月23日審判筆錄第17頁），被告戊○○則陳稱：問好而
      已（詳偵查卷宗第29頁），其二人就會面之原因為何供述
      亦歧異不一，且其二人會面之時間又與本件交通事故發生
      之日期相近，則其二人會面之原因是否係商量被告戊○○
      出面代被告己○○頂替肇事逃逸犯行，亦不免令人懷疑？
      是以，由被告己○○、戊○○上開舉措，更足徵其二人供
      述應屬不實。
（四）此外，復有道路交通事故現場圖、道路交通事故調查報告
      表（一）、（二）、現場照片11幀、診斷證明書2 紙及彰
      化縣警察局現場勘察報告等在卷可稽（詳警詢卷宗第7 頁
      至第18頁、第21頁至第24頁）。
（五）至證人丙○○、丁○○雖於本院審理時一致證稱：97年2
      月份至7 月份，被告己○○在養鴿子等語在卷（詳本院99
      年3 月23日審判筆錄第10頁、第11頁），惟據被告於本院
      準備程序中自承稱：97年4 月12日沒有其他人跟伊在一起
      等語（詳本院99年1 月28日準備程序筆錄第3 頁），則證
      人丙○○、丁○○上開證述亦無從證明97年4 月12日被告
      係在彰化縣伸港鄉養鴿子之事實，況據證人丁○○證述：
      訓練養鴿子時間不用24小時在鴿舍旁邊，只要早上8 點、
      下午5 點兩次即可（詳本院99年3 月23日審判筆錄第12頁
      ），則縱97年4 月12日案發當日被告己○○本在彰化縣伸
      港鄉養鴿子，惟被告於當日上午8 時許飼養鴿子完畢後即
      離開鴿舍駕駛被告戊○○所有車牌號碼H4-2498 自小客車
      ，行經彰化市○○路與華山路口交岔路口，並肇事逃逸，
      亦屬可能，是證人丙○○、丁○○前開證述，尚不足為被
      告己○○有利之認定。
三、依上開事證綜合判斷，應係被告己○○於97年4 月12日上午
    11時40分許，駕駛被告戊○○所有車牌號碼H4-2498 號自用
    小客車，行經彰化縣彰化市○○路與華山路交岔路口，肇事
    致被害人乙○○、康承澔受傷，被告己○○肇事後未下車查
    看即駕車逃逸，及被告戊○○並非於上揭時地駕車肇事並逃
    逸，被告戊○○出面向員警供稱係其駕車肇事，顯係為被告
    己○○頂替之事實，堪以認定，職是，被告己○○上開所辯
    ，應係卸責之詞，被告戊○○所辯，則係維護被告己○○之
    詞，均不足採信，本件事證明確，被告己○○肇事逃逸及被
    告戊○○頂替犯行，皆堪以認定，均應依法論科。
參、論罪科刑情形：
一、按汽車駕駛人駕駛汽車肇事致人受傷或死亡者，應即採取救
    護措施及依規定處置，並通知警察機關處理，不得任意移動
    肇事汽車及現場痕跡證據，違反者處新臺幣三千元以上九千
    元以下罰鍰，道路交通管理處罰條例第62條第3 項前段定有
    明文。又因道路交通事故之發生，常非於己之鄰親家里，時
    有告救不能情事，乃科以肇事者須即採取救護或其他必要措
    施，並應向警察機關報告之法定義務，以防因就醫延誤致生
    無謂傷亡，並俾得通知傷亡者家屬到場，以明責任，是凡肇
    事人於行車肇事致人受傷或死亡，未即採取救護或其他必要
    措施，並向警察機關報告，即駕車逃逸者，均應依該規定處
    罰，至其嗣後是否受刑事訴追及已否與被害人達成民事和解
    ，賠償損失，對其應受處罰一節，並不生影響，故汽車駕駛
    人駕駛汽車肇事，不論其責任之歸屬為何，即有義務留在肇
    事現場，採取救護或其他必要措施，並向警察機關報告，以
    維護他人之生命與其他用路人之交通安全。其立法目的，既
    係促使駕駛人於肇事致死傷後，能對被害人即時救護，報告
    警察機關，以減少死傷，是該罪之成立祇以行為人有駕駛動
    力通工具肇事，致人死傷而逃逸之事實為已足，至行為人之
    肇事有否過失，則非所問（最高法院92年度台上字第4468號
    判決參照）。查本件被告己○○駕駛之自用小客車與被害人
    乙○○所騎乘之機車發生碰撞，致被害人乙○○及其附載之
    康承澔人車倒地並均受有傷害，被告己○○竟未下車查看，
    亦未報警處理或採取救護或其他必要措施，即逕行駕車離去
    現場，其確係肇事逃逸，已甚灼然，是核被告己○○所為，
    係犯刑法第185 條之4 之肇事逃逸罪。第查，被告己○○曾
    因幫助施用之違反毒品危害防制條例案件，經本院於91年3
    月29日以89年度訴字第287 號判處有期徒刑6 月確定。復因
    幫助販賣之違反毒品危害防制條例案件，經本院以上開案號
    判處有期徒刑4 年，並經臺灣高等法院臺中分院於91年9 月
    30日以91年度上訴字第1028號、最高法院於92年2 月13日以
    92年度臺上字第625 號判決上訴駁回而告確定。又因違反毒
    品危害防制條例案件，經臺灣板橋地方法院於92年7 月29日
    以92年度訴緝字第109 號判處有期徒刑7 月確定。上開第一
    案、第三案嗣經減刑為有期徒刑3 月、3 月15日，並與第二
    案經臺灣板橋地方法院以96年度聲字第2740號裁定定應執行
    刑有期徒刑4 年6 月確定在案，於96年4 月19日縮短刑期假
    釋出監，假釋期間並付保護管束，97年1 月23日縮刑期滿未
    經撤銷假釋而視為執行完畢，有臺灣高等法院被告前案紀錄
    表在卷可稽，其於受有期徒刑執行完畢後，5年以內因故意
    再犯本件有期徒刑以上之罪，應依刑法第47條第1 項規定論
    以累犯，並加重其刑，公訴人認被告己○○非累犯，容有未
    洽，附此敘明。
二、又按刑法第164 條第2 項頂替罪所保護之客體係國家搜索權
    、裁判權，屬國家法益，行為人有使犯人藏匿或隱避之意圖
    ，而出面頂替者，即足使真正犯罪之人逍遙法外，使真實難
    予發現，影響訴訟程序之進行或發生不正確之結果，妨害國
    家搜索權、裁判權之行使，自已成立本罪，係屬即成犯。又
    刑法第164 條所謂之「犯人」，不以起訴後之人為限，凡觸
    犯刑罰法規所規定之罪名者，不問其觸犯者係普通法或特別
    法、實質刑法或形式刑法，只須其為實施犯罪行為之人，且
    所犯之罪不問已否發覺或起訴或判處罪刑，均屬此之所謂「
    犯人」（最高法院87年度台上字第757 號判決意旨參照）。
    查被告戊○○明知係被告己○○駕車與人發生交通事故，致
    被害人乙○○、康承澔成傷後駕車逃逸，被告己○○係屬觸
    犯肇事逃逸罪之犯人無誤，被告戊○○竟為脫免被告己○○
    罪責，意圖使被告己○○隱避前揭肇事逃逸犯行，而在彰化
    縣警察局交通警察隊彰化分局員警調查前揭交通事故肇事逃
    逸嫌疑人時，出面頂替而向承辦員警表示交通事故發生當時
    係由其本人駕駛上揭自用小車車，核被告戊○○所為，係犯
    刑法第164 條第2 項之頂替罪，應依同條第1 項之刑度處斷
    。
三、爰審酌被告己○○駕車造成他人受傷後（嗣後業已和解），
    竟棄被害人於不顧，應予非難，被告戊○○知悉被告己○○
    有肇事逃逸情事後，因與被告己○○曾為男女朋友關係，為
    脫免被告己○○罪責，而為上揭犯行，犯罪之動機、目的均
    屬可議，被告己○○、戊○○犯罪後皆否認犯行，犯後態度
    不佳，另審酌被告己○○有前科論罪科刑情形，被告戊○○
    則無前科，素行良好，有臺灣高等法院被告前案紀錄表2 份
    在卷可憑，暨考量被告2 人犯罪動機、智識程度及所生危害
    等一切情狀，認起訴書請求判處被告己○○有期徒刑10月、
    被告戊○○有期徒刑3 月，尚稱妥適，蒞庭檢察官請求判處
    被告己○○有期徒刑1 年10月、被告戊○○有期徒刑7 月，
    尚嫌過重，爰分別量處如主文所示之刑，並就被告戊○○部
    分諭知易科罰金之折算標準。
據上論斷，應依刑事訴訟法第299 條第1 項前段，刑法第47條第
1 項、第185 條之4 、第164 條第2 項、第1 項、第41條第1 項
前段，刑法施行法第1 條之1 第1 項、第2 項前段，判決如主文
。
本案經檢察官林依成到庭執行職務。
中    華    民    國    99    年    3     月    31    日
                  刑事第四庭  審判長法官  姚銘鴻
                                    法官  吳永梁
                                    法官  游秀雯
以上正本證明與原本無異。
如不服本判決應於收受判決後10日內向本院提出上訴書狀，並應
敘述具體理由。其未敘述上訴理由者，應於上訴期間屆滿後20日
內向本院補提理由書( 均須按他造當事人之人數附繕本) 「切勿
逕送上級法院」。
告訴人或被害人對於判決如有不服具備理由請求檢察官上訴者，
其上訴期間之計算係以檢察官收受判決正本之日期為準。
中    華    民    國    99    年    3     月    31    日
                                  書記官  謝志鑫
附錄本案論罪科刑法條全文
刑法第185條之4
駕駛動力交通工具肇事，致人死傷而逃逸者，處6 月以上5 年以
下有期徒刑。
刑法第164條：
藏匿犯人或依法逮捕拘禁之脫逃人或使之隱避者，處2 年以下有
期徒刑、拘役或5 百元以下罰金。
意圖犯前項之罪而頂替者，亦同。

司法院資訊處製作；財團法人民間司法改革基金會備份。
